臺灣臺南地方法院交通事件裁定　　　　 96年度交聲字第360號
原處分機關　交通部公路總局嘉義區監理所台南監理站
異議人即
受處分人　　甲○○
上列受處分人因違反道路交通管理處罰條例案件，對於交通部公
路總局嘉義區監理所台南監理站，民國96年4月27日所為之裁決
處分（處分案號：嘉監南字第裁74-M00000000號），聲明異議，
本院裁定如下：
      主  文
異議駁回。
      理  由
一、原處分意旨略以：異議人即受處分人甲○○（下稱異議人）
    駕駛車號2HX-696號重型機車，於民國96年3月28日09時10分
    許，行經臺南縣仁德鄉○○路與太乙路交岔路口，因「闖紅
    燈」 (直行)，經台南縣警察局交通警察隊南區分隊警員 (
    以下稱舉發機關)予以製單舉發，嗣後交通部公路總局嘉義
    區監理所台南監理站，以異議人違規事實明確，乃依道路交
    通管理處罰條例 (下稱處罰條例)第53條第1項、第63條之規
    定，裁處異議人罰鍰新台幣（下同）1800元並計違規點數3
    點等語。
二、本件聲明異議意旨略以：異議人沒有闖紅燈，異議人是因看
    對方車道即太乙路已是紅燈才騎過去；警察先生舉發違規的
    照相是紅燈，是因為有些叉路的紅燈要轉換綠燈，通常都會
    較慢所致，請求撤銷原處分，為此聲明異議云云。
三、按汽車駕駛人，行經有燈光號誌管制之交岔路口闖紅燈者，
    處1800元以上5400元以下罰鍰；又汽車駕駛人有違反處罰條
    例第53條情形時，除依原條款處罰鍰外，記違規點數3點；
    處罰條例第53條第1項、第63條第1項第3款，分別定有明文
    。
四、本院審酌：
  (一)異議人駕駛其所有之車號2HX-696號重型機車，於上述時、
    地，經舉發機關以「闖紅燈」為由予以製單舉發。嗣後原處
    分機關以異議人違規事實明確，乃依處罰條例第53條第1項
    及第63條第1項第3款之規定，裁處異議人罰鍰1800元並記違
    規點數3點之事實，有：
　　原處分機關嘉監南字第裁74-M00000000號裁決書。
 　 舉發機關南縣警交字第M00000000號舉發違反道路交通管
      理事件通知單
    等件為證，且為異議人所不否認，此部分事實當可認定。
  (二)證人即本件舉發員警乙○○，於本院96年5月28日調查中證
    稱：「是我舉發的。舉發當日我和同事在台南縣中正路執行
    勤務，看到異議人駕駛重型機車，當時紅燈亮起，只有一輛
    機車未停車，直到我們攔檢點，我們將她攔停」、「異議人
    的車子從進入路口到離開路口的燈號均是紅燈」、「異議人
    是從紅燈亮起後約3秒鐘進入路口，因為紅燈到橫向車道變
    成綠燈，約有3秒時間差」、「不可能誤認，當時有錄影蒐
    證」等語 (見本院卷第14 、15頁)，已證稱異議人於上揭時
    地之違規事實明確。
  (三)參以證人乙○○警員與異議人間，不僅未有任何怨隙，且係
    毫不相識之人，衡情證人應無設詞攀誣，或是虛構違規事實
    以陷害異議人之理。且參以前揭證言應無誤看或誤為判斷之
    可能。何況警員執行公務時，本身即受有行政懲處責任之監
    督，且其到庭具結作證，更係以刑事責任擔保其證言之真實
    性，故證人乙○○警員之上開證述內容，以及其所記錄舉發
    之本件違規事實，經核應無不可採信之處。何況，本件尚有
    錄影存證且亦經本院當庭勘驗該錄影證據 (勘驗結果為異議
    人機車進入系爭交岔路口前，燈號已轉換為紅燈，離開交岔
    路口時亦為紅燈)，均足以作為異議人違規事實之佐證，因
    之，異議人於前述時、地，駕駛上開車輛之違規行為，應可
    認定。
  (四)又執行交通勤務警察依法律規定製單舉發違反道路交通管理
    處罰條例所列之違規事實，並由公路主管機關加以處罰，即
    係行政處分，受處分人不服公路主管機關所為之處罰，依道
    路交通管理處罰條例第87條之規定，得向管轄地方法院聲明
    異議，該救濟程序自屬行政救濟程序，其舉證責任分配，應
    採民事訴訟上舉證責任分配原則，87年10月28日修正公布之
    行政訴訟法第136條同揭此旨，而明文規定準用民事訴訟法
    第277條舉證責任分配之原則。本件異議人僅辯稱「沒有闖
    紅燈」、「我當時看到太乙路的是紅燈，不是綠燈」云云，
    然而並未提出其他積極證據供本院調查，自不能認其已善盡
    其舉證責任，故其所辯尚非可採。況若真如異議人所述，於
    上述時、地，其行駛於仁德鄉○○路與太乙路口時，仁德鄉
    ○○路上之交通號誌為紅燈，不是綠燈，然此亦不能證明異
    議人行駛之車道即中正路上之交通號誌為綠燈，亦即異議人
    所主張之上述事實即使為真，亦不足以證明其無前述之違規
    事實，附此敘明。
五、綜上所述，異議人於前述時、地闖紅燈，違規事實既可認定
    ，原處分機關裁處異議人罰鍰1800元，並記違規點數3點，
    經核於法尚無違誤，異議人異議內容，並無理由，應予駁回
六、據上論斷，應依道路交通案件處理辦法第19條，裁定如主文
    。
中　　華　　民　　國　　96　　年　　11　　月　　19　　日
　　　　　　  　　　　　交通法庭法　官　蔡直青
以上正本證明與原本無異。
如不服本裁定，應於收受送達後5日內向本院提出抗告狀。（應
附繕本）
                                書記官  劉鴻瑛
中　　華　　民　　國　　96　　年　　11　　月　　22　　日
